【裁判字號】    91,簡上,250
【裁判日期】    920306
【裁判案由】    妨害公務
【裁判全文】
臺灣板橋地方法院刑事判決                        九十一年度簡上字第二五號
    上  訴  人
    即  被  告  丙○○
右列上訴人因妨害公務案件，不服本院板橋簡易庭於九十一年八月三十日刑事簡易判
決（九十一年度偵字第九四Ｏ二號、九十一年度板簡字第九三三號）提起上訴，爰通
常程序審理判決如左：
    主  文
上訴駁回。
    事  實
丙○○於民國（下同）九十一年五月二十日十九時十五分許，在臺北縣永和市○○路
○段一五○巷二弄三號一樓住處，因不滿台灣板橋地方法院檢察署法警甲○○，前往
拘提其兄謝瑞堂，竟於甲○○依法執行職務時，大聲辱罵「叫警政署、叫分局、叫派
出所、叫檢察官來都一樣，幹你娘！有膽就進來試試看，要怎樣都可以。」等語，當
場侮辱之。
    理  由
一、被告丙○○坦承甲○○有出示拘票、證件，表明係台灣板橋地方法院檢察署法警
    身分，及正在執行拘提職務之事實，惟矢口否認有何辱罵甲○○之行為，辯稱：
    我覺得我沒有錯，我只是叫他出去時講話比較大聲，但沒有罵髒話云云。惟查：
  (一)證人甲○○結證稱：當時我按門鈴，被告的母親出來應門，我拿出通知單，通知
    她，她兒子要去法院繳錢，他母親態度還蠻好的，我通知單留給她，本來就要走
    了，這時被告就衝出來，他一出來就好像要打我的樣子，他說「如果你敢踏過門
    檻，你就試試看」，並罵我髒話跟三字經，他父親也出來，指責我不對，我有拿
    出拘票及證件給他們看，他們看完之後，就說「我哪知道那是真的假的」，他態
    度一直都很壞等語明確（見九十一年十二月十三日訊問筆錄），並有職務報告一
    份附於偵查卷可稽，載明事實經過，係受丙○○侮辱後，將情形回報當日內勤檢
    察官，依檢察官指示，請永和分局製作筆錄並移送偵辦，按甲○○與被告素不相
    識，僅係依法前往被告住所，執行拘提謝瑞堂之職務，並無誣指遭被告侮辱之必
    要，其證述堪予採信。
  (二)次查：被告於警詢中自承：當天有人按門鈴說要找我大哥，就拿著藍色的單子說
    要拘提我大哥，並走到客廳，我就要趕他出去，他就拿出紅色證件印有警徽，我
    就跟他說，我母親已說我大哥不在，為何要進來，我就大聲叫他出去等語（見九
    十一年五月二十日筆錄），並於偵查中供述：該名自稱法警的人說要找我哥，我
    媽說他人不在，後來我爸也也出來說，要找謝瑞堂去找他本人，我們不知道他人
    在哪裡，也不想幫他繳罰金，法警有拿一張拘票，後來他走進來，我很大聲向他
    說不准進來，要他出示證件，他證件是紅色封面，有照片跟警徽，我沒罵他三字
    經，但用很兇的語氣向他說話，謝瑞堂的戶籍是在我家等語（見九十一年五月二
    十一日筆錄）。按拘提之意義，乃於一定時期之內，拘束受拘提人之自由，強制
    其到達一定處所接受訊問，並保全被告（或犯罪嫌疑人）或保全、蒐集證據之強
    制處分，法警持有拘提令狀，自有進入被拘提人住所搜查，確認被拘提人是否居
    住該址之權力，既不需要得到被拘提人家人之同意，更不能僅憑被拘提人之家人
    口稱被拘提人不在，就以之代替其親自確認之職責，被告在法警到謝瑞堂住所依
    法執行拘提職務時，用兇惡之態度及言詞辱罵法警，自屬侮辱公務員之行為。
  (三)雖證人丁○○、證人乙○○○均證述其子丙○○並未罵髒話云云，惟證人丁○○
    承認，被告有不讓法警進來，並與法警起爭執之事實，乙○○○亦指述被告跟法
    警說他不能進來，在外面講就好了等語，足堪認定被告確實有前揭妨害公務行為
    ，至其等所稱被告並未罵髒話云云，應係親子情誼非淺，迴護被告而避重就輕之
    語，尚難作為對被告有利之認定。綜上，被告犯行已堪認定。
二、核被告所為，係犯刑法第一百四十條第一項之侮辱公務員罪。原審以被告犯行明
    確，依刑事訴訟法第四百四十九條第一項前段、刑法第一百四十條第一項、第四
    十一條第一項前段、罰金罰鍰提高標準條例第一條前段、第二條，量處拘役五十
    日，並諭知如易科罰金，以三百元折算一日，其認事用法，核無不合，量刑亦屬
    妥適。被告上訴意旨指摘原判決不當，求予撤銷改判，為無理由，應予駁回。
據上論斷，應依刑事訴訟法四百五十五條之一第一項、第三項、第三百六十八條，判
決如主文。
本案經檢察官徐名駒聲請簡易判決處刑，檢察官陳孟黎到庭執行職務。
中      華      民      國    九十二    年      三      月      六      日
                                    審判長  法  官   鄭  水  銓
                                            法  官   李  幼  妃
                                            法  官   蕭  一  弘
右正本證明與原本無異。
                                            書記官    郭  玉  芬
中      華      民      國    九十二    年      三      月      七      日


司法院資訊處製作；財團法人民間司法改革基金會備份。
